【裁判字號】    99,訴,979
【裁判日期】    990531
【裁判案由】    毒品危害防制條例
【裁判全文】
臺灣板橋地方法院刑事判決               99年度訴字第979號
公  訴  人  臺灣板橋地方法院檢察署檢察官
被      告  甲○○
上列被告因違反毒品危害防制條例案件，經檢察官提起公訴（98
年度毒偵字第9097號），被告於本院準備程序中就被訴事實為有
罪之陳述，經本院合議庭裁定由受命法官獨任進行簡式審判程序
，判決如下：
    主  文
甲○○施用第一級毒品，累犯，處有期徒刑拾壹月，扣案之第二
級毒品甲基安非他命壹包( 驗餘淨重零點貳玖伍捌公克) 沒收銷
燬，扣案之錫箔紙壹張及包裝上開甲基安非他命之外包裝袋壹只
均沒收。
    事  實
一、甲○○前因施用毒品案件，經本院以88年度毒聲字第4327
    號裁定令入勒戒處所施以觀察、勒戒後，認無繼續施用毒品
    之傾向，於民國88年10月8 日釋放出所，並由臺灣板橋地方
    法院檢察署檢察官以88年度毒偵緝字第153 號為不起訴處分
    確定。復於前揭觀察、勒戒執行完畢釋放後5 年內，因二
    犯施用毒品案件，經本院以89年度毒聲字第1092號裁定令入
    勒戒處所施以觀察、勒戒後，認有繼續施用毒品傾向，再經
    本院以89年度毒聲字第1752號裁定令入戒治處所施以強制戒
    治，於90年3 月9 日強制戒治執行完畢出所，該次施用毒品
    之犯行，並由同署檢察官以89年度毒偵字第1329號提起公訴
    ，經本院以89年度簡字第119 號( 起訴書誤載為89年度板簡
    字第119 號) 判處有期徒刑6 月確定，於90年12月12日執行
    完畢。再於91年間，因三犯施用毒品案件，經本院以91年
    度毒聲字第2115號裁定令入戒治處所施以強制戒治，於92年
    8 月25日強制戒治執行完畢出所，並由同署檢察官以91年度
    毒偵字第1298號提起公訴，經本院以91年度訴字第1470號判
    處有期徒刑8 月、6 月，應執行有期徒刑1 年確定，於93年
    8 月26日執行完畢。又因施用毒品案件，經本院以93年度
    易字第1356號判處有期徒刑10月確定。因竊盜案件，經本
    院以94年度簡字第3510號判處有期徒刑6 月確定；上開、
    所示之宣告刑，並經本院以94年度聲字第2795號裁定應執
    行有期徒刑1 年2 月確定。因施用毒品案件，經本院以94
    年度訴字第1939號判處有期徒刑1 年確定，並經本院以95年
    度聲字第249 號將之和上開、所示之宣告刑，重定其應
    執行刑為有期徒刑2 年2 月確定。因施用毒品案件，經本
    院以94年度易字第1638號判處有期徒刑10月確定，並經本院
    以95年度聲字第1880號將之和上開至所示之宣告刑，重
    定其應執行刑為有期徒刑3 年。因竊盜案件，經臺灣高等
    法院以95年度上易字第213 號判處有期徒刑2 年確定。因
    施用毒品案件，經本院以95年度訴字第777 號判處有期徒刑
    1 年，並經臺灣高等法院以95年度上訴字第1836號判決駁回
    上訴確定。嗣臺灣高等法院並以96年度聲減字第5172號就
    上開至四罪裁定減刑及定其應執行刑為有期徒刑1 年6
    月；就上開、二罪則裁定減刑及定其應執行刑為有期徒
    刑2 年6 月確定，經接續執行，甫於98年11月24日執行完畢
    。
二、詎甲○○仍不思悔改，復基於施用第一級毒品海洛因與第二
    級毒品甲基安非他命之犯意，於98年12月1 日23時40分許，
    在臺北縣鶯歌鎮三號公園公共廁所內，以將海洛因及甲基安
    非他命一起置放於錫箔紙上燒烤之方式，同時施用海洛因及
    甲基安非他命1 次。嗣於同日23時45分許，在臺北縣鶯歌鎮
    三號公園公共廁所前為警查獲，並扣得甲基安非他命1 包（
    實稱毛重0.5460公克，重0.2960公克，取樣0.0002公克鑑定
    用罄，驗餘淨重0.2958公克），及甲○○所有，用於燒烤海
    洛因及甲基安非他命所用之錫箔紙1 張，經採集其尿液送驗
    ，呈鴉片類及安非他命類陽性反應，始悉上情。
三、案經臺北縣政府警察局三峽分局移送臺灣板橋地方法院檢察
    署檢察官偵查後提起公訴。
    理  由
一、程序方面：按除被告所犯為死刑、無期徒刑、最輕本刑為3
    年以上有期徒刑之罪或高等法院管轄第一審案件者外，於第
    一次審判期日前之準備程序進行中，被告先就被訴事實為有
    罪之陳述時，審判長得告知被告簡式審判程序之旨，並聽取
    當事人、代理人、辯護人及輔佐人之意見後，裁定進行簡式
    審判程序，刑事訴訟法第273 條之1 第1 項定有明文。經核
    ，本件被告甲○○所犯係死刑、無期徒刑、最輕本刑為3 年
    以上有期徒刑以外之罪，其於準備程序中就被訴事實為有罪
    之陳述，經法官告知簡式審判程序之旨，並聽取公訴人、被
    告之意見後，本院爰依首揭規定，合議裁定由受命法官獨任
    進行簡式審判程序，合先敘明。
二、上揭犯罪事實，業據被告於本院準備程序及審理時坦承不諱
    ，且被告為警查獲後所採集之尿液經送驗結果，呈嗎啡及甲
    基安非他命陽性反應，此有臺灣檢驗科技股份有限公司98年
    12月17日濫用藥物檢驗報告、臺北縣政府警察局三峽分局查
    獲毒品危害防制條例姓名對照表各1 份在卷可憑。且被告為
    警查獲時所扣得之白色結晶1 袋經送驗結果（實稱毛重0.54
    60公克，重0.2960公克，取樣0.0002公克鑑定用罄，驗餘淨
    重0.2958公克) ，確含有第二級毒品甲基安非他命成份，亦
    有交通部民用航空局航空醫務中心98年12月7日毒品鑑定書1
    紙在卷可參。此外，復有臺北縣政府警察局保安警察大隊扣
    押筆錄、扣押物品目錄表1 份在卷可憑，及已使用過之錫箔
    紙1 紙扣案足佐，因認被告之自白與事實相符，堪予採信。
    又被前因施用毒品案件，經本院以88年度毒聲字第4327號裁
    定令入勒戒處所施以觀察、勒戒後，認無繼續施用毒品之傾
    向，於88年10月8 日釋放出所，並由臺灣板橋地方法院檢察
    署檢察官以88年度毒偵緝字第153 號為不起訴處分確定。惟
    其於前揭觀察、勒戒執行完畢釋放後5 年內，反覆再犯如事
    實欄所載之施用毒品犯行，有臺灣高等法院被告前案紀錄表
    附卷可憑，被告既已於觀察勒戒及強制戒治5 年內再犯施用
    毒品，顯見其再犯率甚高，原實施觀察、勒戒或強制戒治，
    已無法收其實效，即應直接依該條例第10條處罰（最高法院
    97 年 度第5 次刑事庭會議決議、98年度台非字第12號、第
    56 號 判決意旨參照）。綜上所述，本件罪證明確，被告犯
    行洵堪認定，應予依法論科。
三、查海洛因及甲基安非他命分別係毒品危害防制條例第2條第2
    項第1款、第2款所規定之第一級毒品及第二級毒品，故核被
    告所為，係犯該條例第10條第1項之施用第一級毒品罪及同
    條第2項之施用第二級毒品罪。其施用前持有海洛因、甲基
    安非他命之低度行為，應為施用之高度行為所吸收，不另論
    罪。又被告係於事實欄所載時、地，以同一燒烤吸食行為同
    時施用第一級毒品海洛因及第二級毒品甲基安非他命，業據
    被告於本院準備程序訊問時供明無訛，且經遍查全卷，尚無
    足以證明被告所述與事實不符之積極證據資料，依罪疑唯輕
    原則，自應作有利於被告之認定，故被告同時施用第一級毒
    品海洛因及第二級毒品甲基安非他命之犯行，係屬想像競合
    犯，應從一重之施用第一級毒品罪處斷，公訴意旨未參酌上
    情而請求予以分論併罰，尚有未合。又被告前有如犯罪事實
    欄所載之論罪科刑執行情形，有上開臺灣高等法院被告前案
    紀錄表在卷可憑，其於受徒刑執行完畢後5 年內，故意再犯
    本件有期徒刑以上之罪，為累犯，應依刑法第47條第1 項加
    重其刑。爰審酌被告前經觀察、勒戒及強制戒治仍未能戒斷
    其施用毒品之惡習，惟其犯後坦承其過，態度良好，核施用
    毒品屬於自殘行為，犯罪手段尚屬輕微，及其犯罪動機、目
    的、生活狀況、智識程度、所生危害等一切情狀，量處如主
    文所示之刑，以資懲儆。
四、扣案之第二級毒品甲基安非他命( 驗餘淨重0.2958公克) ，
    不問屬於犯人與否，應依毒品危害防制條例第18條第1 項前
    段規定，沒收銷燬。至扣案之錫箔紙1 紙，係被告所有，供
    其燒烤海洛因及甲基安非他命以吸食所用之物；扣案包裝上
    開甲基安非他命之外包裝袋1 只，亦僅係用於包裹甲基安非
    他命，防其裸露、潮濕，便於攜帶持有，並非不可分離，為
    被告所有供其犯本案施用毒品罪所用之物，業據其供承明確
    ，均應依刑法第38條第1 項第2 款之規定宣告沒收之。
據上論斷，應依刑事訴訟法第273 條之1 第1 項、第299 條第1
項前段，毒品危害防制條例第10條第1 項、第2 項、第18條第1
項前段，刑法第11條前段、第47條第1 項、第55條、第38條第1
項第2 款，判決如主文。
本案經檢察官黃致中到庭執行職務。
中    華    民    國    99    年    5     月    31    日
                  刑事第十四庭   法  官   陳昭筠
上列正本證明與原本無異。
如不服本判決，應於判決送達後10日內敘明上訴理由，向本院提
出上訴狀 (應附繕本) ，上訴於臺灣高等法院。其未敘述上訴理
由者，應於上訴期間屆滿後20日內向本院補提理由書「切勿逕送
上級法院」。
                                 書記官   黃文儀
中    華    民    國    99    年    5     月    31    日
附錄本案論罪科刑法條全文
毒品危害防制條例第10條
施用第一級毒品者，處6 月以上5 年以下有期徒刑。
施用第二級毒品者，處 3 年以下有期徒刑。

司法院資訊處製作；財團法人民間司法改革基金會備份。
